臺灣高等法院高雄分院刑事判決　　　　　　　　　　九十一年度上訴字第二九八號
　　上　訴　人
　　即　被　告　甲○○
右上訴人因違反毒品危害防制條例案件，不服臺灣高雄地方法院九十一年度訴字第四
一號中華民國九十一年一月十八日第一審判決（起訴案號：臺灣高雄地方法院檢察署
九十年度毒偵字第六五七號、九十年度毒偵字第一九四號、九十年度毒偵字第一七二
二號、九十年度毒偵字第四０六六號），提起上訴，本院判決如左：
      主  文
原判決關於施用第二級毒品部分撤銷。
甲○○無罪。
      理  由
一公訴意旨以：被告甲○○曾因施用毒品案件，經本院於八十七年八月十一日以八十
  七年度上訴字第一三六四號裁定送觀察、勒戒後，認無繼續施用毒品之傾向，再以
  八十七年度上訴字第一三六四號判處免刑確定，復因施用毒品案件，經原審法院以
  八十九年度毒聲字第三一六０號裁定送觀察、勒戒後，認無繼續施用毒品之傾向，
  由臺灣高雄地方法院檢察署檢察官於八十九年八月十四日以八十九年度毒偵緝字第
  三四三號不起訴處分確定，詎被告猶不思悔改，復基於概括之犯意，自八十九年十
  一月二十九日某時許起至九十年七月二十六日某時許止，連續在高雄市○○區○○
  街六十九號友人住處，施用第一、二級毒品海洛因及安非他命多次，期間約每日施
  用一次。嗣分於(一)八十九年十一月十二日上午五時三十五分許，在高雄市○○區○
  ○路一九二巷二號前公共停車場內為警查獲。(二)同年月二十九日下午一時四十分許
  ，在高雄市三民區○○○路五０二號前為警查獲。(三)九十年二月九日下午七時許，
  在高雄市三民區○○○街二十九號為警查獲。(四)九十年七月二十六日下午五時三十
  分許，在高雄市鼓山區○○○路與興隆路口為警查獲，因認被告涉有毒品危害防制
  條例第十條第二項之施用第二級毒品罪云云。
二按犯罪事實應依證據認定之，無證據不得推定其犯罪事實，刑事訴訟法第一百五十
  四條定有明文。而在訴訟上用以證明事實之證據，須於通常一般之人均不致於有所
  懷疑，而得確信其為真實之程度者，始得據以為有罪之認定；倘其證明尚未達到此
  一程度，而有合理之懷疑存在，致使無從為有罪之確信時，即應為無罪之判決（最
  高法院七十六年度台上字第四九八六號判例意旨參照）。
三公訴人認被告甲○○涉犯施用第二級毒品犯行，無非以被告於九十年二月十日在高
  雄市政府警察局三民第一分局所採編號Ｇ０二一０尿液，及該尿液經高雄市立凱旋
  醫院檢驗結果呈甲基安非他命陽性反應（該院高市凱醫檢字第０００四三號煙毒尿
  液檢驗成績書）資為論罪依據。訊據被告甲○○固坦承於右揭時地為警採尿送驗，
  惟堅決否認有施用第二級毒品之犯行，辯稱：伊僅施用第一級毒品等語。
四經查：被告甲○○於九十年二月十日在高雄市政府警察局三民第一分局所採編號Ｇ
  ０二一０尿液，經本院送請高雄醫學大學附設中和紀念醫院檢驗結果，該尿液之安
  非他命確認濃度為零，甲基安非他命確認濃度為746ng/ml，而陽性檢體判定標準需
  甲基安非他命大於等於500ng/ml且安非他命大於等於200ng/ml，是以判定該尿液安
  非他命及甲基安非他命之反應均呈陰性一節，有該院管藥認可字第００五號濫用藥
  物尿液檢驗報告一紙在卷足憑（見本院六十一頁）。本院復將上開尿液及高雄市立
  凱旋醫院高市凱醫檢字第０００四三號煙毒尿液檢驗成績書、高雄醫學大學附設中
和紀念醫院管藥認可字第００五號濫用藥物尿液檢驗報告，送請法務部調查局鑑定
  及判定該二醫院就同一份尿液所為鑑定結果不同原因，經法務部調查局檢驗結果：
  送驗尿液經檢驗結果為嗎啡陽性反應，甲基安非他命陰性反應（含量為568ng/ml，
  安非他命未檢出。依據行政院衛生署公告原則，應作陰性判定）。又經檢視來函附
  件影本，發現高雄醫學大學附設中和紀念醫院之甲基安非他命確認檢驗之陽性判定
  標準為甲基安非命大於等於500ng/ml且安非他命大於等於200ng/ml，而高雄市立凱
  旋醫院之甲基安非他命確認檢驗判定標準僅為甲基安非他命大於等於300ng/ml。故
  後者作甲基安非他命陽性判定之原因顯係因未考慮有無安非他命存在之故。有關此
  點，依據衛生署之公告原則，本案檢驗結果應以本局及高雄醫學大學附設中和紀念
  醫院之判定為準一節，亦有該局九十一年六月二十五日調科壹字第０九一００三六
  九二五０號檢驗通知書一紙在卷足稽（見本院卷第六十五頁）。另被告其餘三次採
  尿，即於八十九年十一月十三日在高雄市政府警察局左營分局所採編號Ｃ五五二尿
  液，及該尿液經高雄市立凱旋醫院檢驗結果呈嗎啡陽性、甲基安非他命陰性反應，
  有該院高市凱醫檢字第００八五二號煙毒尿液檢驗成績書附卷可佐（見上開分局警
  卷第三頁至第四頁）；同年月二十九日在高雄市政府警察局三民第二分局所採編號
  七五一號尿液，及該尿液經高雄市立凱旋醫院檢驗結果呈嗎啡陽性、甲基安非他命
  陰性反應，有該院高市凱醫檢字第００八六八號煙毒尿液檢驗成績書附卷可佐（見
  上開分局警卷第三頁至第四頁）；同年七月二十六日在高雄市政府警察局鼓山分局
  所採編號Ｅ一一三尿液，及該尿液經高雄市立凱旋醫院檢驗結果呈嗎啡陽性、甲基
  安非他命陰性反應，有該院高市凱醫檢字第００一九０號煙毒尿液檢驗成績書附卷
  可佐（見上開分局警卷第六頁至第七頁），亦即該等尿液均無呈甲基安非他命陽性
  反應，是以，被告所辯伊僅施用第一級毒品海洛因，而未曾施用第二級毒品安非他
  命等語，即為可採。
五此外，復查無其他積極證據足證被告甲○○確有非法吸用安非他命犯行，自屬不能
  證明被告甲○○犯罪，原審未查而為科刑之判決，尚有未洽。被告甲○○上訴意旨
  否認犯罪，指摘原判決不當，為有理由，自應由本院撤銷原判決，另為被告甲○○
  無罪之諭知。
六被告甲○○經合法傳喚，無正當理由不到庭，不待其陳述，逕行判決。
七另臺灣高雄地方法院檢察署併案意旨略以：被告於九十一年七月二十六日下午二時
  四十三分經高雄市政府警察局三民第一分局查獲持有第一級毒品海洛因二包（毛重
  零點陸公克）、殘留海洛因夾鏈袋一只及注射針筒一支，被告有施用第一級毒品海
  洛因之犯行，與本案有連續犯之裁判上一罪關係等語。惟查本件被告施用第一級毒
  品罪部分業據撤回上訴，另施用第二級毒品安非他命之犯行，復經諭知無罪，則該
  施用第一級毒品海洛因犯行，本院乃無從併案審理，附此敘明。
據上論斷，應依刑事訴訟法第三百六十九條第一項前段、第三百七十一條、第三百六
十四條、第三百零一條第一項，判決如主文。
本案經檢察官林應華到庭執行職務。
中    華    民    國        九十一      年      八      月     三十     日
                              臺灣高等法院高雄分院刑事第六庭
                                  審判長法官  王憲義
                                        法官  范惠瑩
                                        法官  謝靜雯
右正本證明與原本無異。
不得上訴。
                                      書記官  廖素珍
中    華    民    國        九十一      年      九      月      二      日
                                                          Ｈ
